【裁判字號】    98,易,50
【裁判日期】    980220
【裁判案由】    竊盜等
【裁判全文】
臺灣嘉義地方法院刑事判決                98年度易字第50號
公  訴  人  臺灣嘉義地方法院檢察署檢察官
被      告  乙○○
上列被告因竊盜等案件，經檢察官提起公訴（97年度偵字第7611
、7612號），因被告於本院審理中就被訴事實為有罪之陳述，經
本院裁定以簡式審判程序審理判決如下：
    主  文
乙○○犯攜帶兇器竊盜罪，累犯，處有期徒刑柒月；又犯行使變
造特種文書罪，累犯，處有期徒刑參月；又犯竊盜罪，累犯，處
有期徒刑肆月。應執行有期徒刑壹年。
    犯 罪 事 實
一、乙○○前(一)因竊盜案件，經本院以93年度嘉簡字第333號判
    決判處有期徒刑6月，緩刑3年確定，嗣緩刑經本院以94年度
    撤緩字第31號撤銷；(二)因竊盜案件，經本院以94年度嘉簡字
    第645號判決判處有期徒刑4月確定；(三)因竊盜案件，經本院
    以94年度嘉簡字第1213號判決判處有期徒刑6月確定；(四)因
    施用毒品案件，經本院以94年度訴字第595號判決判處有期
    徒刑7月確定；(五)因施用毒品案件，經本院以94年度訴字第5
    95號判決判處有期徒刑4月確定；(六)因詐欺案件，經本院以9
    5年度嘉簡字第1636號判決判處有期徒刑4月確定。後4罪經
    本院以97年度聲字第281號裁定（減刑後）應執行有期徒刑9
    月確定，並與首開2罪接續執行，於民國96年5月15日假釋，
    96年11月11日假釋期滿，未經撤銷假釋，其未執行之刑，以
    已執行論而執行完畢。詎猶不知悔改：(一)意圖為自己不法之
    所有，於97年3月7日上午6、7時許，騎車牌號碼OQV－998號
    重型機車，前往丙○○所有坐落嘉義縣竹崎鄉○○村○○段
    100地號農田內，乘無人注意之際，持客觀上足以對人之生
    命、身體、安全構成威脅，具有危險性可供兇器使用之剪刀
    1把（約15公分）剪斷農田內電纜線，竊取丙○○所有電纜
    線約5.9公斤得手，並以上開機車載離現場；(二)因另涉他案
    經判決確定，恐遭查獲送監執行，而基於行使變造特種文書
    之犯意，於97年10月3日上午9時許，在其位於嘉義縣竹崎鄉
    灣橋村下厝坑19號之住處內，將車牌號碼OQV－998號重型機
    車之車牌1面，以黑色膠帶黏貼於車牌之方式，將機車之車
    牌號碼變造為QQV─888號後，騎該機車外出而行使之，以逃
    避查緝；再意圖為自己不法之所有，於同日上午11時許，前
    往甲○○所經營位於嘉義縣竹崎鄉灣橋村310號之雜貨店內
    ，乘店內無人看管之際，打開該店內抽屜，竊取其內現金新
    臺幣1,300元，得手後逃離現場。嗣經甲○○報案後，經警
    調閱路口監視器過濾可疑人車，始循線查獲上情。
二、案經嘉義縣警察局竹崎分局報告臺灣嘉義地方法院檢察署檢
    察官偵查起訴。
    理  由
一、本件被告乙○○所犯係死刑、無期徒刑、最輕本刑為3年以
    上有期徒刑以外之罪，亦非高等法院管轄第一審案件，且被
    告於本院審理時，已就被訴事實為有罪之陳述，經告知簡式
    審判程序之旨後，被告及檢察官對於本件改依簡式審判程序
    審理均表示同意，本院依刑事訴訟法第273條之1第1項規定
    ，當庭裁定本件進行簡式審判程序，是本件依刑事訴訟法第
    273條之2規定，不受同法第159條第1項、第161條之2、第16
    1條之3、第163條之1及第164條至第170條有關證據提示、交
    互詰問及傳聞法則有關限制證據能力等相關規定之限制，合
    先敘明。
二、上開犯罪事實，業據被告坦承不諱，核與證人即被害人丙○
    ○、甲○○於警詢時證述之失竊情節大致相符，並有贓物認
    領保管單1份、贓物照片1張及被害報告單1紙、監視器翻拍
    照片4份、車號查詢重型機車車籍單1件在卷可憑。又上開剪
    刀雖未扣案，然係利剪、長約15公分等情，業據被告於警詢
    、偵查中供承明確，且可剪斷電纜線，堪認係質地堅硬之金
    屬材質，自屬客觀上足以對人之生命、身體、安全構成威脅
    ，具有危險性之兇器無誤，是被告上開任意性自白與事實相
    符，應可採信。本件事證明確，被告犯行洵堪認定。
三、按刑法第321條第1項第3款之攜帶兇器竊盜罪，係以行為人
    攜帶兇器竊盜為其加重條件，此所謂兇器，其種類並無限制
    ，凡客觀上足以對人之生命、身體、安全構成威脅，具有危
    險性之兇器均屬之，且祇須行竊時攜帶此種具有危險性之兇
    器為已足，並不以攜帶之初有行兇之意圖為必要（最高法院
    79年臺上字第5253號判例參照）。再車輛牌照為行車之許可
    憑證，為刑法第212條所列之特許證之一種，被告將車牌以
    膠帶黏貼之方式，變更原有車牌號碼，並懸掛該牌上路行駛
    之行為，應屬行使變造特種文書行為。是核被告所為，分別
    係犯刑法第321條第1項第3款之攜帶兇器竊盜罪、第216條、
    第212條之行使變造特種文書罪、第320條第1項之竊盜罪。
    被告所犯變造特種文書之低度行為，應為行使之高度行為所
    吸收，不另論罪。其所犯上開數罪犯意各別，觸犯構成要件
    不同之罪名，應予分別論處，併合處罰。又其曾(一)因竊盜案
    件，經本院以93年度嘉簡字第333號判決判處有期徒刑6月，
    緩刑3年確定，嗣緩刑經本院以94年度撤緩字第31號撤銷；
    (二)因竊盜案件，經本院以94年度嘉簡字第645號判決判處有
    期徒刑4月確定；(三)因竊盜案件，經本院以94年度嘉簡字第1
    213號判決判處有期徒刑6月確定；(四)因施用毒品案件，經本
    院以94年度訴字第595號判決判處有期徒刑7月確定；(五)因施
    用毒品案件，經本院以94年度訴字第595號判決判處有期徒
    刑4月確定；(六)因詐欺案件，經本院以95年度嘉簡字第1636
    號判決判處有期徒刑4月確定。後4罪經本院以97年度聲字第
    281號裁定（減刑後）應執行有期徒刑9月確定，並與首開2
    罪接續執行，於96年5月15日假釋，96年11月11日假釋期滿
    ，未經撤銷假釋，其未執行之刑，以已執行論而執行完畢之
    情，有臺灣高等法院被告前案紀錄表1份在卷可稽，其於受
    徒刑之執行完畢後，5年以內故意再犯本件有期徒刑以上之
    罪，均為累犯，各應依法加重其刑。爰審酌被告犯後坦承犯
    行之態度、犯罪之動機、目的、手段、所生危害及自述高中
    肄業之智識程度、未婚、與父母等家人同住、經濟狀況小康
    等一切情狀，分別量處如主文所示之刑，並定其應執行之刑
    。又因數罪併罰中之一罪，依刑法規定得易科罰金，若因與
    不得易科之他罪併合處罰結果而不得易科罰金時，原可易科
    部分所處之刑，自亦無庸為易科折算標準之記載（司法院釋
    字第144號解釋參照），故行使變造特種文書罪及竊盜罪部
    分，雖均係最重本刑為5年以下有期徒刑以下之刑之罪，而
    受6個月以下有期徒刑之宣告，亦毋庸諭知易科罰金折算標
    準，附此敘明。
據上論斷，應依刑事訴訟法第273條之1第1項、第299條第1項前
段，刑法第321條第1項第3款、第216條、第212條、第320條第1
項、第47條第1項、第51條第5款，刑法施行法第1條之1第1項、
第2項前段，判決如主文。
本案經檢察官郭志明到庭執行職務。
中    華    民    國    98    年    2     月    20    日
                  刑事第四庭    法  官  吳育霖
以上正本證明與原本無異。
如不服本判決應於收受判決後10日內向本院提出上訴書狀，並應
敘述具體理由；其未敘述上訴理由者，應於上訴期間屆滿後20日
內向本院補提理由書（均須按他造當事人之人數附繕本）「切勿
逕送上級法院」。告訴人或被害人如對於本判決不服者，應具備
理由請求檢察官上訴，其上訴期間之計算係以檢察官收受判決正
本之日期為準。
中    華    民    國    98    年    2     月    20    日
                                書記官  林美芳
附錄論罪科刑法條：
中華民國刑法第212條（偽造變造特種文書罪）
偽造、變造護照、旅券、免許證、特許證及關於品行、能力服務
或其他相類之證書、介紹書，足以生損害於公眾或他人者，處1
年以下有期徒刑、拘役或3百元以下罰金。
第216條（行使偽造變造或登載不實之文書罪）
行使第210條至第215條之文書者，依偽造、變造文書或登載不實
事項或使登載不實事項之規定處斷。
第320條（普通竊盜罪、竊佔罪）
意圖為自己或第三人不法之所有，而竊取他人之動產者，為竊盜
罪，處5年以下有期徒刑、拘役或5百元以下罰金。
意圖為自己或第三人不法之利益，而竊佔他人之不動產者，依前
項之規定處斷。
前二項之未遂犯罰之。
第321條（加重竊盜罪）
犯竊盜罪而有左列情形之一者，處6月以上、5年以下有期徒刑：
一、於夜間侵入住宅或有人居住之建築物、船艦或隱匿其內而犯
    之者。
二、毀越門扇、牆垣或其他安全設備而犯之者。
三、攜帶兇器而犯之者。
四、結夥三人以上而犯之者。
五、乘火災、水災或其他災害之際而犯之者。
六、在車站或埠頭而犯之者。
前項之未遂犯罰之。


司法院資訊處製作；財團法人民間司法改革基金會備份。
